臺灣高雄地方法院刑事判決　　　　　　　　　　　　九十二年度交易字第三四六號
　　公　訴　人　臺灣高雄地方法院檢察署檢察官
　　被　　　告　甲○○
右列被告因過失致死等案件，經檢察官提起公訴（九十二年度偵字第一五０一四、一
八六六三號），本院適用簡式審判程序，判決如左：
    主      文
甲○○服用酒類，不能安全駕駛動力交通工具而駕駛，處有期徒刑參月；又因過失致
人於死，處有期徒刑捌月；應執行有期徒刑拾月。
    事      實
一、甲○○明知酒後駕車易肇事致生危險，竟於飲酒後，已不能安全駕駛動力交通工
    具，仍於民國（下同）九十二年七月十三日下午三時十五分許，於酒後駕駛車號
    ＹＣ─八０七九號自用小客車之動力交通工具，沿高雄縣鳳山市○○○路由南向
    北行駛，途經五甲三路與五福二路交岔路口處，理應注意車輛行駛時，駕駛人應
    注意車前狀況，隨時採取必要之安全措施，而依當時情形，又無不能注意之情事
    ，竟疏於注意，適有林阿義所騎乘車號ＯＨＨ─四二一號重型機車，沿五甲三路
    由北往南行駛行經該處，亦未注意左轉車應讓由直行之被告自用小客車先行，即
    貿然先予左轉，甲○○見及林阿義左轉之機車時，業已閃避不及，遂由甲○○自
    用小客車之左前車頭撞擊林阿義機車之右側車身，致林阿義受有頭部外傷併硬腦
    膜下及蜘蛛膜下腔出血之傷害。嗣經甲○○主動以電話向尚未發覺本件過失致死
    犯罪之警方聯絡，且留於現場，俟警方抵達處理時，坦承肇事，而接受裁判，且
    由警方對甲○○作酒精濃度測試時，發現其吐氣之酒精濃度達每公升０．六五毫
    克，顯已達無法安全駕駛之程度。而林阿義經送醫急救後，仍於九十二年七月二
    十四日上午十時二十五分許不治死亡。
二、案經高雄縣政府警察局鳳山分局移送臺灣高雄地方法院檢察署檢察官偵查起訴。
    理      由
一、前開事實，業據被告甲○○坦承不諱，且有酒精測試表（被告吐氣後之酒精濃度
    度達每公升０‧六五毫克）、刑法第一百八十五條之三案件測試觀察紀錄表報告
    書書、道路交通事故現場圖、道路交通事故調查報告表（一）、（二）各一份、
    現場現相片二十二幀等在卷可稽；按刑法第一百八十五條之三規定所謂「不能安
    全駕駛全」，乃抽象危險犯，並不以發生具體危險為必要，對於呼氣酒精濃度已
    達每公升達０．五五毫克（０．五五ＭＧ＼Ｌ）以上，肇事率為一般正常人之十
    倍，認為已倍達不能安全駕車之標準，此業經法務部八十八年五月十八日以法八
    八檢字第００八一六六九號函告週知，應為絕對不能安全駕駛動力交通工具。又
    當人飲酒後，若當以呼氣酒精濃度測試器測得之呼氣濃度達到每公升０．五毫克
    時，反應較慢，感時覺減低，將影響駕駛；達到每公升０．七五毫克時，思考與
    個性行為均會改變；個達到每公升一．０毫克時，步態不穩，噁心嘔吐，精神混
    惑不清晰；亦業據行政惑院國軍退除役官兵輔導委員會臺北榮民總醫院以民國八
    十八年八月五日（八八）十北總內字第二六八六八號函釋明確。查本件被告酒精
    濃度測試結果，高達每公升濃０‧六五毫克，依據上開研究報告有關駕駛人酒後
    駕車行為表現之結論，足認被駕告因飲酒已至駕駛技巧障礙，視覺及行為反應能
    力減低，而達不能安全駕駛動力力交通工具無疑；而被害人林阿義確因本件車禍
    死亡，亦有勘驗筆錄、臺灣高雄地死方法院檢察署鑑定驗斷書及相驗屍體證明書
    各一份在卷足憑；又「汽車行駛時，各駕駛人應注意車前狀況‧‧‧，並隨時採
    取必要之安全措施。」、「汽車駕駛人飲用酒類後，其吐氣所含酒精濃度超過每
    公升０‧二五毫克者，不得駕車」，道路交通安全規則第九十四條第三項、第一
    百十四條第二款定有明文，被告領有合法駕駛執照駕駛上開車輛時，應注意遵守
    上開規定，且當時正值日間、天候晴朗，柏油路面乾燥、無缺陷，視距良好又無
    任何障礙等情，亦有卷附道路交通事故調查報告表（一）之記載明確，足見被告
    應能注意酒後不得駕駛動力交通工具之車輛且應能依注意車前狀況小心駕駛，竟
    疏於注意仍率爾於酒後駕駛上開自用小客車，且未注意車前狀況，貿然前行，以
    致於前揭交岔路口內左前車頭撞及被害人機車之右側車身而肇禍，可知被告確有
    過失，復有台灣省高屏澎區車輛行車事故鑑定委員會鑑定同旨，有該委員會之鑑
    定意見書一份附卷可查；是本件事證已明，被告犯行堪予認定。
二、核被告甲○○所為，係犯刑法第一百八十五條之三之公共危險及同法第二百七十
    六條第一項之過失致死等罪。被告所犯上開二罪，犯意各別，犯罪構成要件各不
    相同，所侵害之法益亦屬互異，應予分論併罰；又被告駕駛自用小客車竟酒醉駕
    車，因而致被害人死亡，應就所犯過失致死之刑責，依道路交通管理處罰條例第
    八十六條第一項規定，加重其刑至二分之一；次就被告對於本件犯罪，於檢警單
    位未發覺前，主動以電話向警方自首犯行，且留於現場，待員警至現場處理，而
    有接受裁判之意思，自合於自首之要件，爰依刑法第六十二條之規定減輕其刑，
    且就過失致死罪部分，應先加後減之。爰審酌被告酒後駕車，且疏於注意道路交
    通安全規則，因而肇事，致被害人死亡之損害，惟被害人本身亦有左轉車未讓直
    行車先行之過失，以及被告犯罪後自首犯行，坦供不諱，並已配合辦理第三責任
    險之保險金新台幣（下同）一百四十多萬元交付予被害人家屬，因無力另行一次
    給付六十萬元，致無法與被害人家屬達成和解等一切情狀，量處如主文所示之刑
    ，並定其應執行之刑，以示懲儆。
據上論斷，應依刑事訴訟法第二百九十九條第一項前段，道路交通管理處罰條例第八
十六條第一項，刑法第一百八十五條之三、第二百七十六條第一項、第六十二條、第
五十一條第五款，罰金罰鍰提高標準條例第一條前段，判決如主文。
本案經檢察官乙○○到庭執行職務。
中      華      民      國      九十三      年    一      月  二十八    日
    臺灣高雄地方法院刑事第三庭
                                      法  官  高思大
右正本證明與原本無異。
如不服本判決，應於判決送達後十日內向本院提出上訴狀，上訴於台灣高等法院高雄
分院（須附繕本）。
                                      書記官  蔡語珊
中      華      民      國      九十三      年    一      月  二十九    日
附錄本判決論罪法條：
中華民國刑法第一百八十五條之三：
服用毒品、麻醉藥品、酒類或其他相類之物，不能安全駕駛動力交通工具而駕駛者，
處一年以下有期徒刑、拘役或三萬元以下罰金。
中華民國刑法第二百七十六條第一項：
因過失致人於死者，處二年以下有期徒刑拘役，或二千元以下罰金。
